Minutes et répertoires du notaire Pierre CHEVALIER, 11 avril 1509 - 19 avril 1519 (étude VIII)
Archives nationales
- Minutes de Pierre CHEVALIER, 11 avril 1509 - 19 avril 1519; MC/ET/VIII/11 - MC/ET/VIII/28
  - Minutes. 1515, 12 avril - 1516, 8 mars, 12 avril 1515 - 8 mars 1516; MC/ET/VIII/13
    - Vente de rentes sur diverses terres sises à L'Hay et à Fresne à un marchand drapier., 28 février 1516; MC/ET/VIII/13
      acte de vente; L'Haÿ-les-Roses (Val-de-Marne); Fresnes (Val-de-Marne); négociant
    - Prévente d'une rente sur une vigne sise à Bagnolet, par Jacqueline COULOMBE, femme de Thomas GARNIER, maçon et tailleur de pierres., 5 mars 1516; MC/ET/VIII/13
      Bagnolet (Seine-Saint-Denis); Coulombe, Jacqueline; Garnier, Thomas; maçon; tailleur de pierre
    - Prévente d'une rente sur une vigne sise à Bagnolet par Jean GARNIER, maçon et tailleur de pierres., 5 mars 1516; MC/ET/VIII/13
      Bagnolet (Seine-Saint-Denis); Garnier, Jean; maçon; tailleur de pierre
    - Rachat d'une rente sur une vigne sise à Bagnolet, par Jean HARDY mineur, fils de feu Jacques HARDY et de Marguerite BOURSIN, sa femme., 5 mars 1516; MC/ET/VIII/13
      Bagnolet (Seine-Saint-Denis); Hardy, Jean; Hardy, Jacques; Boursin, Marguerite
    - Enumération de terres appartenant à Jean ERNAULT, et titre nouvel passé par ledit Jean ERNAULT (brouillon) (au verso d'un acte du 5 mars 1516 n.st.)., MC/ET/VIII/13
      titre nouvel; Ernault, Jean
  - Minutes. 1516, 8 avril - 1517, 8 avril, 8 avril 1516 - 8 avril 1517; MC/ET/VIII/14
    - Constitution de rente à Nicolas de VAUCOMBART, concernant Jean COQUET, laboureur, et sa femme, Thomase., 9 janvier 1516; MC/ET/VIII/14
      constitution de rente; Coquet, Jean; Vaucombart, Nicolas de; Coquet, Thomasse; agriculteur
    - Constitution de rente envers Nicolas de VAUCOMBART concernant Laurent BERTHE, laboureur, et sa femme Charlotte., 21 février 1516; MC/ET/VIII/14
      constitution de rente; Berthe, Laurent; Berthe, Charlotte; Vaucombart, Nicolas de; agriculteur
    - Testament de Perrette Puisson, femme de Robert COSSART, marchand drapier, bourgeois de Paris., 1er avril 1516; MC/ET/VIII/14
      testament; Cossart, Robert; Puisson, Perrette; négociant
    - Achat par Jean HURAULT, maître des requêtes ordinaires du roi, à Jean DES PRES de ses droits successifs sur Antoine DES VIGNES., 8 avril 1516; MC/ET/VIII/14
      acte de vente; Hurault, Jean; Des Prés, Jean; Des Vignes, Antoine; maître des requêtes (Ancien Régime)
    - Contrat de mariage entre Charlotte L'ESCORCHE et Jean ROUILLE, marchand drapier., 8 avril 1516; MC/ET/VIII/14
      contrat de mariage; Rouille, Jean; L'Escorche, Charlotte; négociant
    - Contrat de mariage de Charlotte L'ESCORCHE, fille de Dreux L'ESCORCHE, marchand drapier, avec Jean ROUILLE., 8 avril 1516; MC/ET/VIII/14
      contrat de mariage; L'Escorche, Dreux; L'Escorche, Charlotte; Rouille, Jean; négociant
    - Contrat de mariage de Charlotte, fille de Catherine LE BOSSU, veuve de Dreux L'ESCORCHE, avec Jean ROUILI., 8 avril 1516; MC/ET/VIII/14
      contrat de mariage; Le Bossu, Catherine; Le Bossu, Charlotte; L'Escorché, Dreux; Rouili, Jean
    - Vente d'une pièce de vigne à Philippe LE LARGE, concernant Jehan CERTIN, le jeune, laboureur., 25 avril 1516; MC/ET/VIII/14
      acte de vente; Certin, Jean; Le Large, Philippe; agriculteur
    - Achat d'une pièce de vigne à Jean CERTIN, laboureur, par Philippe LE LARGE, marchand, et sa femme, Jeanne GUILLETTE., 25 avril 1516; MC/ET/VIII/14
      acte de vente; Le Large, Philippe; Certin, Jean; Guillette, Jeanne; agriculteur; commerçant
    - Titre de nouvel par Jehan CHAMPION, laboureur, envers les chanoines de Sainte-Oportune., 26 avril 1516; MC/ET/VIII/14
      titre nouvel; Champion, Jean; agriculteur
    - Bail d'une ferme par Jean Le Prévost à Jean Després, laboureur à Eaubonne., 30 mai 1516; MC/ET/VIII/14
      bail; Eaubonne (Val-d'Oise); Leprévost, Jean; Després, Jean; agriculteur
    - Bail d'une ferme de 24 arpents à Jean des PRES, concernant Jean LE PREVOST, seigneur d'Eaubonne., 30 mai 1516; MC/ET/VIII/14
      bail; Le Prévost, Jean; Prés, Jean des
    - Bail à rente concernant Loys LEFEVRE., juin 1516; MC/ET/VIII/14
      bail; Lefèvre, Louis
    - Vente par Marguerite Procher, veuve de Pierre Morillon, marchand épicier apothicaire, d'un hôtel sis rue Saint-Jacques, à l'enseigne ' Le Soufflet Vert ', au collège de Sorbonne, représenté par Jean de Quintance, bachelier en théologie, Jacques Berthélémy, Robert Cenales, Etienne Girault, Jean Daunoye, Gangeoy Balicque, Antoine Coronel, docteurs en théologie, Jean Daguet, Jean Michelon, licenciés en théologie, Fourcy de Cambray, Mathurin Moreau, Jean Finet, Georges Roillet, Noël Galliot et Pierre Charles, tous boursiers et compagnons du collège., 11 juin 1516; MC/ET/VIII/14
      acte de vente; Soufflet Vert (enseigne du); Saint-Jacques (rue); bachelier; étudiant; docteur d'université; commerçant; pharmacien
    - Vente d'un hôtel à Jean de QUINTANCE, Jacques BERTHELEMY, Robert CENABIS, Etienne GROULT, Jean DUNOGER, Ganigeoy BALICQUE, Antoine CORONEL, Jean DAG, Jean MICHELON, FOURCY de CAMBRAY, Mathurin MOREAU, Jean FINET, Georges ROILLER, Noël GALLIOT, Pierre CHARLES, par Marguerite PROCHER., 11 juin 1516; MC/ET/VIII/14
      acte de vente; Procher, Marguerite; Quintance, Jean de; Berthélemy, Jacques; Cenabis, Robert; Groult, Etienne; Dunoger, Jean; Balicque, Ganigeoy (?); Coronel, Antoine; Dag, Jean; Michelon, Jean; Fourcy de Cambrai (M.); Moreau, Mathurin; Finet, Jean; Roiller, Georges; Galliot, Noël; Charles, Pierre
    - Collège de Sorbonne. Vente par Marguerite Proger, aux boursiers de l'hôtel du ' Souffle Vert ', rue Saint-Jacques., 11 juin 1516; MC/ET/VIII/14
      acte de vente; Saint-Jacques (rue); Soufflet Vert (enseigne du); Collège de Sorbonne; étudiant
    - Vente par Marguerite PROCHER, femme de Bernard ARNAULT, son premier mari, marchand et bourgeois de Paris, d'un hôtel, rue Saint-Jacques, au Collège de Sorbonne., 11 juin 1516; MC/ET/VIII/14
      acte de vente; Saint-Jacques (rue); Sorbonne; Arnauld, Bernard; Procher, Marguerite
    - Don de Jean de PONCHER trésorier des guerres, maître de l'oeuvre et la fabrique de l'église Saint-Eustache, pour la célébration d'offices à certaines fêtes par la confrérie., 29 juin 1516; MC/ET/VIII/14
      donation; Saint-Eustache (église); Poncher, Jean (14..-15..); trésorier
    - Dispositions testamentaires de Hélène FOUCAULT religieuse professe à la Maison Dieu de Saint-Denis, et encore mineure au moment du décès de son père, Philippe de FOUCAULT et concernant Alliete de MARISY, sa veuve., 23 juillet 1516 - 4 août 1516; MC/ET/VIII/14
      testament; Saint-Denis (Seine-Saint-Denis); Marisy, Alliete de (?); Foucault, Hélène; Foucault, Philippe de; religieux
    - Dispositions testamentaires lors du décès du père de Hélène FOUCAULT, fille de Philippe de FOUCAULT et Allecte de MARISY, religieuse professe en la Maison-Dieu de la rue Saint-Denis., 23 juillet 1516 - 23 août 1516; MC/ET/VIII/14
      Saint-Denis (rue); Foucault, Hélène; Foucault, Philippe de; Marisy, Allecte de (?); religieux
    - Dispositions testamentaires d'Hélène FOUCAULT, religieuse professe, concernant Claude FOUCAULT seigneur de Mandesbour, son frère., 23 juillet 1516 - 23 août 1516; MC/ET/VIII/14
      testament; Foucault, Claude; Foucault, Hélène; religieux
    - Testament concernant Guillaume CHOART., 8 août 1516; MC/ET/VIII/14
      testament; Choart, Guillaume
    - Contrat de mariage entre Jean HUGUIN et Marion CHESNART., 1er septembre 1516; MC/ET/VIII/14
      contrat de mariage; Chesnart, Marion; Huguin, Jean
    - Mariage entre Marion CHESNART et Jean LESENECHAL., 1er septembre 1516; MC/ET/VIII/14
      contrat de mariage; Le Sénéchal, Jean; Chesnart, Marion
    - Contrat de mariage de Jean, fils de Jacqueline LE SENECHAL, femme de Jacques HUGUIN, avec Marion CHESNART., 1er septembre 1516; MC/ET/VIII/14
      contrat de mariage; Le Sénéchal, Jacqueline; Le Sénéchal, Jean; Huguin, Jacques; Chesnart, Marion
    - Contrat de mariage du fils de Jacques HUGUIN, marchand orfèvre, avec Marion CHESNART., 14 septembre 1516; MC/ET/VIII/14
      contrat de mariage; Huguin, Jacques; Chesnart, Marion; orfèvre
    - Constitution de rente par Jean COQUET concernant Nicolas de VAUCOMBART., 9 janvier 1517; MC/ET/VIII/14
      constitution de rente; Vaucombart, Nicolas de; Coquet, Jean
    - Cession de rente par Jacques THIEROET, marchand mégissier, à son frère, Jean THIEROET, marchand drapier., 21 janvier 1517; MC/ET/VIII/14
      transport de droits; Thieroet, Jacques; Thieroet, Jean; tanneur; négociant
    - Constitution de rente par Laurent BERTHE à Nicolas de VAUCOMBART, marchand., 21 février 1517; MC/ET/VIII/14
      constitution de rente; Vaucombart, Nicolas de; Berthe, Laurent; commerçant
    - Reconnaissance de dette à Guillemette MORTROEL par Roger SURET., 23 mars 1517; MC/ET/VIII/14
      reconnaissance; Suret, Roger; Mortroel, Guillemette
    - Transport de rente concernant Jean TYSE., 31 mars 1517; MC/ET/VIII/14
      transport de droits; Tyse, Jean
  - Minutes. 1517, 14 avril - 1518, 29 mars, 14 avril 1517 - 29 mars 1518; MC/ET/VIII/15
    - Constitution de rente par Guillaume Colynet, laboureur., 31 janvier 1517; MC/ET/VIII/15
      constitution de rente; Colynet, Guillaume; agriculteur
    - Ysabeau de TORBON, femme de Guyot de MARQUEGUY, sans date [14 avril 1517-29 mars 1518]., MC/ET/VIII/15
      Torbon, Isabeau de; Marqueguy, Guyot de
    - Titre nouvel passé au profit de Jean LE BOSSU., 15 avril 1517; MC/ET/VIII/15
      titre nouvel; Le Bossu, Jean
    - Contrat de mariage entre Louise de BOURGES et Louis de LA TREMOILLE, vicomte de Thouars., 17 avril 1517; MC/ET/VIII/15
      contrat de mariage; La Trémoïlle, Louis de (1460-1525); Borgia, Louise (1500-1553)
    - Titre nouvel concernant les enfants mineurs de Jean LE MERCIER, dit des Ouches., 18 avril 1517; MC/ET/VIII/15
      titre nouvel; Le Mercier, Jean
    - Bail de maison concernant Jean PALLUAU, bourgeois de Paris., 18 avril 1517; MC/ET/VIII/15
      bail; Palluau, Jean
    - Bail d'une maison, rue de la Cossonnerie, concernant Jean JACQUEMIN, marchand mercier, bourgeois de Paris., 18 avril 1517; MC/ET/VIII/15
      bail; Cossonnerie (rue de la); Jacquemin, Jean; commerçant
    - Titre nouvel concernant Denise LE MERCIER, veuve de Jean laboureur, demeurant à Argenteuil., 18 avril 1517; MC/ET/VIII/15
      titre nouvel; Argenteuil (Val-d'Oise); Le Mercier, Denise; Le Mercier, Jean; agriculteur
    - Accord au sujet de l'office de contrôleur de la ville de Bayonne concernant Menault d'ARAIN, chanoine de Bayonne, agissant comme procureur des échevins de Bayonne., 19 avril 1517; MC/ET/VIII/15
      accord; Bayonne (Pyrénées-Atlantiques); Araignes, Menault d'; chanoine; élu local
    - Accord au sujet de l'office de contrôleur de la ville de Bayonne concernant Jean de SORT, greffier ordinaire de la sénéchaussée des Lannes (Landes), agissant comme procureur des échevins de Bayonne., 19 avril 1517; MC/ET/VIII/15
      accord; Bayonne (Pyrénées-Atlantiques); Sort, Jean de; greffier; auxiliaire de justice; élu local
    - Transaction concernant Jacques de MOR, secrétaire de la reine et contrôleur de la guerre., 19 avril 1517; MC/ET/VIII/15
      accord; Mor, Jacques de; intendant particulier (Ancien Régime); contrôleur des guerres (Ancien Régime)
    - Transaction au sujet de l'office de contrôleur de la ville de Bayonne concernant Roland de HALDE, receveur ordinaire des Landes (?), agissant comme procureur des échevins de Bayonne., 19 avril 1517; MC/ET/VIII/15
      accord; Bayonne (Pyrénées-Atlantiques); Halde, Roland de; contrôleur (Ancien Régime); percepteur
    - Transaction au sujet de l'office de contrôleur de la ville de Bayonne concernant maire, échevins et consuls de la ville de Bayonne., 19 avril 1517; MC/ET/VIII/15
      accord; Bayonne (Pyrénées-Atlantiques); contrôleur (Ancien Régime); élu local
    - Echange de vignes sises à Clichy concernant Roger CHARLOT, laboureur, demeurant hors la porte Saint-Honoré., 21 avril 1517; MC/ET/VIII/15
      échange; Clichy (Hauts-de-Seine); Saint-Honoré (porte); Charlot, Roger; agriculteur
    - Echange de vignes concernant Rémy REGNAULT, laboureur., 21 avril 1517; MC/ET/VIII/15
      échange; Regnault, Rémi; agriculteur
    - Bail à rente pour Jeanne POUSSIN, à Gervais GAULT, d'une pièce de terre sise à Rueil., 21 avril 1517; MC/ET/VIII/15
      bail; Rueil-Malmaison (Hauts-de-Seine); Gault, Gervais; Poussin, Jeanne
    - Constitution de rente sur la maison de Marie GRANTGIRARDT, veuve de Henri du VERGIER, seigneur de Rocheleu, rue du Temple, à l'opposé du couvent de Sainte-Avoie., 22 avril 1517; MC/ET/VIII/15
      constitution de rente; Temple (rue du); Filles de Sainte-Avoie (couvent des); Grantgirardt, Marie; Vergier, Henri du
    - Achat de rente concernant Jean ROBERT, procureur au Parlement., 22 avril 1517; MC/ET/VIII/15
      acte de vente; Robert, Jean; procureur de justice (Ancien Régime)
    - Quittance reçue de Colette BARILLET pour une rente rachetée par Michelle BARBIN, veuve de Nicolas BARBIN., 26 avril 1517; MC/ET/VIII/15
      quittance; Barbin, Michelle; Barbin, Nicolas; Barillet, Colette
    - Contrat de mariage entre Catherine LE BOSSU et Etienne LE MAIRE, maître oublayer., 26 avril 1517; MC/ET/VIII/15
      contrat de mariage; Le Maire, Etienne; Le Bossu, Catherine
    - Contrat de mariage de Catherine, fille de Jean LE BOSSU, marchand bourgeois de Paris., 26 avril 1517; MC/ET/VIII/15
      contrat de mariage; Le Bossu, Jean; Le Bossu, Catherine
    - Quittance donnée à Michelle BARLIN pour le rachat d'une rente de 7 livres, par Collette BARILLET, veuve de Jean BAULLET., 26 avril 1517; MC/ET/VIII/15
      quittance; Barillet, Collette; Baullet, Jean; Barlin, Michelle
    - Bail à rente par Jeanne POUSSIN, veuve de Thomas COROT, demeurant à Suresnes, à Gervais GAULT, d'une pièce de terre sise à Rueil., 29 avril 1517; MC/ET/VIII/15
      bail; Suresnes (Hauts-de-Seine); Rueil-Malmaison (Hauts-de-Seine); Corot, Thomas; Poussin, Jeanne; Gault, Gervais
    - Bail à rente par Jeanne POUSSIN, veuve de Thomas CORET, Suresnes, à Gervais GAULT, d'une pièce de terre sise à Rueil., 29 avril 1517; MC/ET/VIII/15
      bail; Rueil-Malmaison (Hauts-de-Seine); Poussin, Jeanne; Coret, Thomas; Gault, Gervais
    - Partage d'héritage concernant Jean DU CLOZ, marchand teinturier de peaux., 29 avril 1517; MC/ET/VIII/15
      partage; Du Cloz, Jean; tanneur; teinturier blanchisseur
    - Partage d'héritage concernant Bertrand DU CLOZ, marchand bourgeois de Paris., 29 avril 1517; MC/ET/VIII/15
      partage; Du Cloz, Bertrand
    - Contrat de mariage entre Etienne LE MARIE et Catherine LE BOSSU., 29 avril 1517; MC/ET/VIII/15
      contrat de mariage; Le Bossu, Catherine; Le Marié, Etienne
    - Vente d'un quartier de vigne situé à Puteaux concernant ? CHEVALIER, pêcheur., 1er mai 1517; MC/ET/VIII/15
      acte de vente; Puteaux (Hauts-de-Seine); Chevalier, ?; marin-pêcheur
    - Achat d'un quartier de vigne situé à Puteaux concernant Martin GAULT, laboureur à Suresnes., 1er mai 1517; MC/ET/VIII/15
      acte de vente; Puteaux (Hauts-de-Seine); Suresnes (Hauts-de-Seine); Gault, Martin; agriculteur
    - Vente d'un quartier de vigne situé à Puteaux concernant Marion CHEVALIER, femme d'Anfroy CHEVALIER., 1er mai 1517; MC/ET/VIII/15
      acte de vente; Puteaux (Hauts-de-Seine); Chevalier, Marion; Chevalier, Anfroy
    - Contrat de mariage entre Pierre Sauvage, serrurier, et Jeanne BERNIER., 2 mai 1517; MC/ET/VIII/15
      contrat de mariage; Bernier, Jeanne; Sauvage, Pierre; serrurier
    - Contrat de mariage entre Pierre SAUVAGE, serrurier, et Jeanne BERNIER., 2 mai 1517; MC/ET/VIII/15
      contrat de mariage; Sauvage, Pierre; Bernier, Jeanne; serrurier
    - Titre nouvel pour une maison à Asnières concernant Guillaume DROUET., 2 mai 1517; MC/ET/VIII/15
      titre nouvel; Asnières-sur-Seine (Hauts-de-Seine); Drouet, Guillaume
    - Titre nouvel pour une maison à Asnières concernant la veuve de Jean CAUCHOIX., 2 mai 1517; MC/ET/VIII/15
      titre nouvel; Asnières-sur-Seine (Hauts-de-Seine); Cauchoix, Jean
    - Contrat de mariage de Jeanne BERNIER, fille de Marie BERNIER, veuve de Jacques BERNIER, maître serrurier, avec Pierre SAUVAGE, serrurier., 2 mai 1517; MC/ET/VIII/15
      contrat de mariage; Bernier, Marie; Bernier, Jeanne; Bernier, Jacques; Sauvage, Pierre; serrurier; serrurier
    - Testament de Thierrie BACHELIER, femme de Guillaume CHOART., 4 mai 1517; MC/ET/VIII/15
      testament; Bachelier, Thierrye; Choart, Guillaume
    - Cession des droits de Nicolas TROUSON, marchand bourgeois de Paris, sur la succession de son père Jean TROUSON, à son frère également nommé Jean., 4 mai 1517; MC/ET/VIII/15
      transport de droits; Trouson, Nicolas; Trouson, Jean
    - Transport fait à Jean TROUSON, conseiller en la cour du Parlement, par son frère, Nicolas, des droits de celui-ci sur la succession de leur père, Jean TROUSON., 4 mai 1517; MC/ET/VIII/15
      cession; Tronson, Jean; Tronson, Nicolas
    - Reconnaissance de bail pour une forge (?) que Nicolas DIGUET, marchand orfèvre et bourgeois de Paris tient sur le pont aux Changeurs, du roi et des chanoines de la Sainte-Chapelle., 6 mai 1517; MC/ET/VIII/15
      reconnaissance; Change (pont au); Diguet, Nicolas; orfèvre; chanoine
    - Hommage prêté à Germain de VALENCIENNE, seigneur d'Armoy pour la terre de Savigny concernant François de LA FAYETTE, seigneur de Saint-Romain, agissant au nom de Madeleine SANGUIN, sa femme., 9 mai 1517; MC/ET/VIII/15
      déclaration féodale; La Fayette, François de; Valencienne, Germain de; Sanguin, Madeleine
    - Hommage de François de LA FAYETTE, époux de Madeleine SANGUIN, pour la terre de Sarvigny., 9 mai 1517; MC/ET/VIII/15
      déclaration féodale; La Fayette, François de; Sanguin, Madeleine
    - Jean Le Bossu, étudiant en l'Université de Paris. Action contre les enfants mineurs de Jean Godin., 13 mai 1517; MC/ET/VIII/15
      étudiant
    - Action contre les enfants mineurs de Jean GODIN concernant Jean LE BOSSU, marchand bourgeois de Paris, agissant comme curateur de son fils, Jean Bossu., 13 mai 1517; MC/ET/VIII/15
      Le Bossu, Jean; Godin, Jean
    - Titre nouvel concernant la veuve de Jean GODIN, par la suite épouse de Quentin TULEU, agissant comme tutrice des enfants mineurs nés de son premier mariage pour une rente sur leur maison, à l'enseigne de l'Homme-Sauvage, et un jardin, rue de l'Apport au Pain., 13 mai 1517; MC/ET/VIII/15
      titre nouvel; Homme Sauvage (enseigne de l'); Godin, Jean; Tuleu, Quentin
    - Transformation en livres d'une rente de 4 muids de blé concernant Jacques LE BOSSU, marchand bourgeois de Paris., 14 mai 1517; MC/ET/VIII/15
      Le Bossu, Jacques
    - Transformation d'un rente de 4 muids de blé par Antoine DES ESSARS, seigneur de Lys en Berry et de Thieulx en France, due à Jacques LE BOSSU en rente de 44 livres parisis., 14 mai 1517; MC/ET/VIII/15
      Essarts, Antoine des; Le Bossu, Jacques
    - Donation concernant les religieuses de Pont-aux-Dames., 15 mai 1517; MC/ET/VIII/15
      donation
    - Don à des religieuses concernant Etienne de MILLY, seigneur en partie, de Milly., 15 mai 1517; MC/ET/VIII/15
      donation; Milly, Etienne de
    - Don de rente concernant Barbe de MILLY, religieuse de Pont-aux-Dames., 15 mai 1517; MC/ET/VIII/15
      donation; Pont-aux-Dames (Seine-et-Marne, abbaye du); Couilly-Pont-aux-Dames (Seine-et-Marne); Milly, Barbe de; religieux
    - Achat par François Delarche, notaire au Châtelet, d'héritages vendus par Mahiet Bonnefoy, laboureur à Champlâtreux., 16 mai 1517; MC/ET/VIII/15
      acte de vente; Delarche, François; Bonnefoy, Mahiet; notaire; agriculteur
    - Jean FINET, marchand drapier, acheteur de 5 arpents de terre au terroir de Montgeron, vendus par Michault Emery, laboureur., 16 mai 1517; MC/ET/VIII/15
      acte de vente; Montgeron (Essonne); Finet, Jean; Emery, Michault; négociant; agriculteur
    - Vente à Jean FINET, marchand drapier, de 5 arpents de terre au terroir de Montgeron, concernant Michault EMERY, laboureur., 16 mai 1517; MC/ET/VIII/15
      acte de vente; Montgeron (Essonne); Emery, Michault; Finet, Jean; négociant; agriculteur
    - Reconnaissance de dette concernant Tardin MAHAULT, marchand plâtrier., 16 mai 1517; MC/ET/VIII/15
      reconnaissance; Mahault, Tardin; maçon
    - Reconnaissance passée par Tardie MAHAULT, en la faveur de Jean BACHIER, bourgeois de Paris, d'une dette 56 livres., 16 mai 1517; MC/ET/VIII/15
      reconnaissance; Bachier, Jean; Mahault, Tardie
    - Quittance de 223 l. 11 s. 4 d. payés à Catherine LEPAIGE par enfant mineur de M. LAIZE marchand pelletier., 18 mai 1517; MC/ET/VIII/15
      quittance; Laize (M.); Lepaige, Catherine; fourreur
    - Quittance concernant Catherine LE PAIGE, fille mineure d'Antoine LE PAIGE, chandelier de suif., 18 mai 1517; MC/ET/VIII/15
      quittance; Le Paige, Catherine; Le Paige, Antoine; cirier
    - Quittance concernant Antoine LE PAIGE, chandelier de suif., 18 mai 1517; MC/ET/VIII/15
      quittance; Le Paige, Antoine; cirier
    - Certificat concernant Jean de LINCEURT, tisserand en linge., 22 mai 1517; MC/ET/VIII/15
      certificat; Linceurt, Jean de; tisserand
    - Vente de terre à Jean FINET par Jean LAURENS, laboureur à Montgeron (minute à la suite d'une autre du 16 mai 1517)., 23 mai 1517; MC/ET/VIII/15
      acte de vente; Montgeron (Essonne); Laurens, Jean; Finet, Jean; agriculteur
    - Quittance pour 100 livres tournois payées par François JUPIN, vendeur de poisson de mer aux halles., 30 mai 1517; MC/ET/VIII/15
      quittance; Halles centrales; Jupin, François; poissonnier
    - Quittance pour 100 l. tournois concernant Marguerite DESPREZ, veuve de Nicolas de MERLY., 30 mai 1517; MC/ET/VIII/15
      quittance; Desprez, Marguerite; Merly, Nicolas de
    - Constitution de rente de 50 s.p. sur une maison appartenant à Janet GRAJON, marchand tonnelier demeurant à Marly-le-Châtel, rue du Four, à Marly., 6 juin 1517; MC/ET/VIII/15
      constitution de rente; Marly-le-Roi (Yvelines); Grajon, Janet; tonnelier
    - Titre nouvel concernant Jean LOYSEIR, laboureur et manouvrier., 10 juin 1517; MC/ET/VIII/15
      titre nouvel; Loyseir, Jean; agriculteur; journalier
    - Guillaume LOUTREL, foulon, procureur de sa femme., 13 juin 1517; MC/ET/VIII/15
      Loutrel, Guillaume
    - Délivrance d'une somme de 100 livres tournois que Thomas VOIQUET, chanoine et pénitencié de Paris avait lignée par son testament., 13 juin 1517; MC/ET/VIII/15
      testament; Voiquet, Thomas; chanoine; prêtre
    - Procuration concernant Michelle de LIVET, veuve de Jean LYARTE., 13 juin 1517; MC/ET/VIII/15
      procuration; Livet, Michelle de; Liarté, Jean
    - Constitution de procureur concernant Laurence de LIVET, épouse de Guillaume LOUTREL., 13 juin 1517; MC/ET/VIII/15
      Livet, Laurence de; Loutrel, Guillaume
    - Bail d'une maison concernant Guillaume LE ROY, prêtre., 13 juin 1517; MC/ET/VIII/15
      bail; Le Roy, Guillaume; prêtre
    - Contrat d'apprentissage de tonnelier concernant Nicolas MAILLECTE., 14 juin 1517; MC/ET/VIII/15
      contrat d'apprentissage; Maillette, Nicolas; tonnelier
    - Contrat d'apprentissage de Nicolas MAILLETTE chez Etienne FOURNIER, maître tonnelier., 14 juin 1517; MC/ET/VIII/15
      contrat d'apprentissage; Fournier, Etienne; Maillette, Nicolas; tonnelier
    - Vente des droits de Olive HEBERT, femme de Robert TUROT, sur une maison, rue du Temple., 15 juin 1517; MC/ET/VIII/15
      acte de vente; Temple (rue du); Hébert, Olive; Turot, Robert
    - Vente des droits de Robert TUROT, ceinturier, sur une maison, rue du Temple., 15 juin 1517; MC/ET/VIII/15
      acte de vente; Temple (rue du); Turot, Robert; maroquinier
    - Achat de partie de maison concernant Jean PALUAU, bourgeois de Paris., 15 juin 1517; MC/ET/VIII/15